ACORDAO-COMPLETO-2505113

ACÓRDÃO DE RELAÇÃO

ACÓRDÃO DE RELAÇÃO 16765/2021 ATA 34/2021 - PRIMEIRA CÂMARA

Acórdão 16765/2021-TCU-Primeira Câmara
Considerando tratar-se de tomada de contas especial instaurada pela Universidade Federal do Piauí (UFPI) , em razão de irregularidades na execução dos Convênios 10/2002, 2/2004 e 2/2005 firmados com a Fundação de Desenvolvimento e Apoio à Pesquisa, Ensino e Extensão do Piauí (Fundape-PI) , os quais tinham o objetivo de aperfeiçoar, otimizar e agilizar o funcionamento do Laboratório de Imunogenética e Biologia Molecular da UFPI;
Considerando que, por meio do Acórdão 1391/2015-TCU-Primeira Câmara (peça 19) , o Tribunal julgou irregulares as contas dos responsáveis pela execução dos referidos convênios, entre eles Herbert Brandão Lago, condenando-os solidariamente ao pagamento dos débitos apurados e aplicando-lhes multas individuais;
Considerando que a representante legal de Herbert Brandão Lago compareceu aos autos informando que o responsável veio a falecer no dia 9/7/2019 (peça 104, p. 2-3) , antes do trânsito em julgado da decisão condenatória (ocorrido em 13/11/2019; peças 92, 97, 102 e 107) ;
Considerando o caráter personalíssimo da penalidade de multa;
Considerando que o art. 3º, § 2º, da Resolução-TCU 178/2005 prevê a possibilidade de revisão, de ofício, do acórdão em que houver sido aplicada multa a gestor que tenha falecido antes do trânsito em julgado da deliberação;
Os Ministros do Tribunal de Contas da União ACORDAM, por unanimidade, com fundamento no art. 143, inciso V, alínea "d", do Regimento Interno deste Tribunal, na Súmula-TCU 145, e no art. 3º, § 2º, da Resolução-TCU 178/2005, de acordo com os pareceres emitidos nos autos, em rever, de ofício, o Acórdão 1391/2015-TCU-Primeira Câmara, de modo a tornar insubsistente a penalidade de multa aplicada a Herbert Brandão Lago, em razão de seu falecimento antes do trânsito em julgado da decisão condenatória.
1. Processo TC-Processo 019.766/2013-0 (TOMADA DE CONTAS ESPECIAL) 
	1.1. Apensos: Processo 035.203/2020-0 (COBRANÇA EXECUTIVA) ; Processo 035.204/2020-6 (COBRANÇA EXECUTIVA) ; Processo 035.202/2020-3 (COBRANÇA EXECUTIVA) 
	1.2. Responsáveis: Gilberto Leal Serra e Silva (XXX.044.973-XX) ; Herbert Brandão Lago (XXX.066.513-XX) 
	1.3. Unidades jurisdicionadas: Universidade Federal do Piauí; Fundação de Desenvolvimento de Apoio à Pesquisa, Ensino e Extensão do Piauí.
	1.4. Relator: Ministro Bruno Dantas
	1.5. Representante do Ministério Público: Subprocurador-Geral Paulo Soares Bugarin
	1.6. Unidade Técnica: Secretaria de Controle Externo de Tomada de Contas Especial (SecexTCE) .
	1.7. Representação legal: Larissa Cantanhêde do Lago (OAB/CE 12.747) e outros, representando Herbert Brandão Lago. 
	1.8. Determinações/Recomendações/Orientações: não há.

Primeira Câmara

Gilberto Leal Serra e Silva (XXX.044.973-XX); Herbert Brandão Lago (XXX.066.513-XX)

ESPOLIO DE HERBERT BRANDAO LAGO

BRUNO DANTAS

TOMADA DE CONTAS ESPECIAL (TCE)

Secretaria de Controle Externo de Tomada de Contas Especial (SecexTCE).